【裁判字號】    97,消債抗,8
【裁判日期】    970703
【裁判案由】    更生事件
【裁判全文】
臺灣板橋地方法院民事裁定             97年度消債抗字第8號
抗  告  人  甲○○
上列抗告人因保全處分，對於中華民國97年5 月7 日本院97年度
消債更字第46號裁定提起抗告，本院裁定如下：
    主  文
抗告駁回。
抗告程式費用新臺幣壹仟元由抗告人負擔。
    理  由
一、抗告意旨略以：(一)消費者債務清理條例第19條第1 項第1 款
    所稱之保全處分，係為防止債務人財產減少，以債務人為對
    象，限制其處分財產之保全，同條項第2 、3 款，則係基於
    維持債權人間之公平受償，以債務人為對象，限制其履行債
    務，及使債務人有重建更生之機會，以債權人為對象，限制
    其行使債權、聲請強制執行所為之保全，同法立法意旨可資
    參循。(二)抗告人對其債務不能清償，向  鈞院聲請更生，抗
    告人目前遭部分債權銀行向  鈞院聲請強執行，由  鈞院97
    年度執字第8888號執行扣薪中，抗告人據以向原審聲請保全
    處分，而審以前揭強制執行扣押1/3 薪資並未影響抗告人所
    需之生活必要費用等為由，駁回抗告人之聲請；惟前揭強制
    執行扣押抗告人薪資並且移轉予債權人受償，並非所有債權
    銀行均參與分配，且所扣押之薪資債權為日後更生方案清償
    之基礎，倘  於鈞院裁定開始更生程序前仍持續扣薪受償，
    豈非有悖消費者債務清理條例第19條之立法精神，除使抗告
    人之財產減少外，另對於未參與分配之債權人亦非公平，原
    審認事用顯有誤，為此，請求廢棄原裁定，並准宣告就抗告
    人之財產為保全處分云云。
二、按關於更生或清算之程式，除本條例別有規定外，準用民事
    訴訟法之規定，消費者債務清理條例第15條定有明文。次按
    提起抗告，應於裁定送達後十日之不變期間內為之，又抗告
    不合法者，第二審法院應以裁定駁回之，民事訴訟法第487
    條前段、第495 條之1 第1 項準用444 條第1 項前段定有明
    文。查本院97年5 月7 日97年度消債更字第46號駁回抗告人
    保全處分聲請之裁定係於97年5 月13日送達抗告人，有送達
    回證1 件附於原審卷第49頁足憑，而抗告人之住所係設於台
    北縣土城市○○路92-3號3 樓，並無在途期間，則抗告人之
    抗告期間於97年5 月23日即已屆滿，而抗告人遲至97年5 月
    26 日 始向本院提起抗告，已逾上開不變期間，其抗告為不
    合法，應予駁回。
三、據上論結，本件抗告為不合法，依消費者債務清理條例第15
    條，民事訴訟法第495 條之1 第1 項、第444 條第1 項、第
    95 條 、第78條，裁定如主文。
中    華    民    國    97    年    7     月    3     日
                  民事第三庭    審判長法  官  朱耀平
                                      法  官  徐玉玲
                                      法  官  何君豪
以上正本證明與原本無異
本裁定不得再抗告
中    華    民    國    97    年    7     月    3     日
                            書記官  黃琴茜


司法院資訊處製作；財團法人民間司法改革基金會備份。
